臺灣板橋地方法院刑事判決　　　　　　 94年度訴緝字第204號
公　訴　人　臺灣板橋地方法院檢察署檢察官
被　　　告　曾超城即辛○○）.
上列被告因詐欺案件，經檢察官提起公訴（90年度偵字第3269號
、第3759號、第6845號；91年度偵字第9777號），本院判決如下
：
    主  文
曾超城（即辛○○）無罪。
    理  由
一、本件公訴意旨略以：被告曾超城（原名辛○○，於民國95年
    10月18日更名為曾超城）與卯○○（涉犯本案通緝中）、李
    欽隆（綽號老李，涉犯本案後業已死亡，業經台灣高等法院
    於91年7月22日以91年度上易字第1310號判決公訴不受理）
    、甲○○（李欽隆之子，綽號小李；涉犯本案業經本院判處
    罪刑確定，並已執行，現已假釋中）、丑○○（涉犯本案通
    緝中）等5 人，共同意圖為自己不法之所有，基於常業之犯
    意聯絡，由李欽隆、卯○○居中負責統籌調度，而卯○○先
    以結婚為藉詞，致使胡惠蘭信以為真，同意提供其於民國87
    年8 月29日、在台北銀行南港分行申請開戶、領取之：７２
    ２７－３支票存款帳號支票至少45張（詳如台北市票據交換
    所89年12月23日北票字第8452號函所附：胡惠蘭所屬存款
    不足退票明細表所載，另含支票號碼為ＮＫ0000000
    號之支票乙張），卯○○於取得上述支票後，再轉交李欽隆
    偽以胡惠蘭名義簽發使用；渠等明知並無實際營業之意思，
    仍於89年8 月初旬，由丑○○提供身分證件交由甲○○出面
    偽以「丑○○」名義，訛以新台幣（下同）30萬元代價（簽
    發台北國際商業銀行民安分行000000000帳號、票
    號ＱＣ0000000號、到期日為同年10月31日、面額為
    30萬元之支票一張，交由己○○收執），頂下己○○（涉犯
    本案業經另行不起訴處分）所經營、位於台北縣新莊市○○
    街１４９號一樓之「泓祐有限公司」（於同年9 月15日，始
    正式以「丑○○」名義與己○○簽訂「營業讓渡契約書」）
    ，同年8 月11日，甲○○偽以「丑○○」名義簽訂租賃契約
    ，向屋主曾金泉承租上址，並由甲○○執持由李欽隆偽以胡
    惠蘭名義所簽發：台北銀行南港分行７２２７－３帳號、票
    號為ＮＫ0000000號及ＮＫ0000000號、到期
    日為同年7 月26日及同年11月15日、面額為5 萬5 千元及6
    萬元之支票2 張，交由曾金泉收執，抵充租金、押金之用；
    同年8月15日，甲○○偽以「丑○○」名義，向前台灣省政
    府建設廳申請變更負責人及營業項目登記（負責人登記為「
    丑○○」、營業項目增加電信器材零售業、資訊軟體零售業
    、詳如台灣省建設廳第三科所提供泓祐有限公司登記資料所
    載）；同年9 月8 日，甲○○夥同丑○○會同己○○，共同
    前往台北國際商業銀行民安分行，辦理000000000
    號支票存款戶之印鑑變更（原泓祐有限公司負責人己○○，
    變更為泓祐有限公司負責人「丑○○」），再前往陽信銀行
    新莊分行，以泓祐有限公司負責人「丑○○」名義申辦00
    0000000號支票存款戶後，由丑○○親自將申領之支
    票簿交由甲○○冒名使用。
二、另由甲○○於同（87）年9 月8 日，偽以「丑○○」名義，
    夥同對外自稱「湯阿清」之被告曾超城（即辛○○），訛稱
    欲經營冷凍肉品生意，向未○○承租台北縣樹林市○○路３
    ４巷７號，用以開設虛設行號「泓祐商行」（經查該商號未
    向主管機關申辦設立登記），並簽發台北國際商業銀行民安
    分行000000000帳號、票號ＱＣ0000000號
    、到期日為同年10月31日、面額為4 萬元之支票1 張，交由
    未○○收執，抵充租金、押金之用；而後即由甲○○、被告
    曾超城（即辛○○）分別偽以泓祐有限公司、泓祐商行之負
    責人「丑○○」、員工「湯阿清」「吳宇豐」「劉和平」等
    人之名義，向台北縣新店市○○路六之二號三樓Ｂ棟「建達
    國際股份有限公司」等公司行號，詐購鍵盤、色帶、網路卡
    、印表機、顯示卡、滑鼠、洗衣機、電視、電磁爐、傳真機
    、影印機、電腦周邊產品等財物，合計至少有92萬2 千9 百
    33元以上。渠等5 人詐騙時間、地點、詐取之財物等事實，
    詳如附表一所示。嗣經警方循線追查，始於90年2 月14 日
    ，分別在台北縣新店市○○路60巷4 號、新竹市○○街57號
    將甲○○、被告曾超城（即辛○○）拘提到案，並搜得電腦
    螢幕、帳冊及電腦相關產品等60項物品（詳如贓證物品清單
    所載）及部分電腦週邊產品（業由警方核對無誤後，發還被
    害人，詳如各該被害人公司出具之贓證物保管單所載）。因
    認被告曾超城（即辛○○）與同案共犯甲○○、李欽隆、卯
    ○○、丑○○等人共同涉犯有刑法第34 0條常業詐欺罪嫌云
    云。
三、按犯罪事實應依證據認定之，無證據不得認定其犯罪事實，
    又不能證明被告犯罪者應諭知無罪之判決，刑事訴訟法第
    154 條第2 項及第301 條第1 項分別定有明文。又刑事訴訟
    法上所謂認定事實之證據，係指足以認定被告確有犯罪行為
    之積極證據而言，該項證據自須適合於被告犯罪事實之認定
    ，始得採為斷罪資料，事實之認定應憑證據，如未發現相當
    證據，或證據不足以證明，自不能以推測或擬制之方法，以
    為裁判之依據；次按認定不利於被告之事實，須依積極證據
    ，茍積極之證據本身存有瑕疵而不足為不利於被告事實之認
    定，即應為有利於被告之認定，更不必有何有利之證據，而
    此用以證明犯罪事實之證據，猶須於通常一般人均不至於有
    所懷疑，堪予確信其已臻真實者，始得據以為有罪之認定，
    倘其證明尚未達到此一程度，而有合理性之懷疑存在，致使
    無從為有罪之確信時，即應為無罪之判決；最高法院82年度
    臺上字第163 號著有判決、同院76年度臺上字第4986號、30
    年度上字第816 號及最高法院29年上字第3105號、40年臺上
    字第86號亦分別著有判例可資參照。本件公訴人認被告曾超
    城（即辛○○）涉犯有前開共同常業詐欺罪嫌，無非係以如
    下證據資為其犯罪之依據：（一）、在被告辛○○所駕駛Ｊ
    Ｖ－３５７９號自用小客車內，搜得一張「鄉親專業搬家公
    司」負責人卓必達之名片，背面書有（西盛街１４９號、民
    本街左轉）字樣。（二）、被告甲○○租賃台北縣新莊市○○街１４９號１樓開設泓祐有限公司，用以支付租金之支票
    跳票後，係經由被告辛○○出面邀約屋主之妹妹即證人壬○○前往陽信銀行新莊分行前，討論有關該支票跳票後之換票
    事宜，此經證人壬○○於警訊時指證甚詳。（三）、被害人
    未○○亦指證被告辛○○皆在泓祐商行內接洽生意。（四）
    、被告辛○○何以發覺：老闆不常在店內，然所進之貨物，
    皆由老闆載走，且該店只進貨並無銷貨等異常情況後，仍繼
    續受僱？另被告辛○○自陳其受僱係按日計酬的，此顯違一
    般商習。本件訊據被告曾超城（即辛○○）堅決否認有前開
    共同常業詐欺罪犯行，辯稱：（一）、其本人本來是作汽車
    香水外銷，因景氣不好，故經由一位朋友「大胖劉」介紹，
    前去上開樹林市「泓祐商行」應徵，受僱在該泓祐商行工作
    ，只知老闆姓徐，係以按日計酬。其本人每天凌晨二點要到
    樹林市現場，該商行是在一個大廟的後面，靠近市場。如果
    南部有運豬肉到現場，其本人要負責點收，然後將運送來的
    豬肉搬到商行屋內的冷凍庫。該商行之老闆早上來上班，如
    果要出貨的話，由其本人將冷凍的豬肉搬出來整理好，由老
    闆負責發落運送。其本人每日工資一仟元，工作到中午12點
    或下午1 點就休息，其本人當時在前開商行工作將近1 個半
    月。當時連同其本人在內共有4 人被查獲，但其本人對於其
    他三人均不認識，也未詐騙其他人，如何認定其本人是共犯
    。（二）、其本人並不認識甲○○、卯○○、丑○○及李欽
    隆等人，也未曾開過支票。前開「泓祐商行」並非其本人開
    設的，其本人亦未對外自稱是「湯阿清」，也未使用該「湯
    阿清」的名片對外購物。其本人亦不認識「鄉親專業搬家公
    司」負責人卓必達這個人，該「鄉親專業搬家公司」的名片
    並非其本人的；因為在前開「泓祐商行」的車輛是由很多人
    在使用，車輛並非其本人的，故其不知何人將前揭「鄉親專
    業搬家公司」的名片放在車上。（三）、其本人並不認識壬○○，並未和壬○○談過跳票的事。壬○○於法院作證所言
    不實在。其本人亦不認識未○○，如果有人看過其本人在前
    開「泓祐商行」，應該是很正常的，因為其本人是受僱在該
    商行工作，在店裡常常搬運貨物。（四）、其本人當時只是
    受僱於該「泓祐商行」而已，並未共犯詐欺，各等語。
四、本院認定被告無罪之理由如下：
（一）、本案共同被告丑○○於警詢調查時即當面指稱其本人並
        不認識被告曾超城（即辛○○）（90年度偵字第3759號
        偵查卷第25頁；同90年度偵字第6845號偵查卷第34頁）
        ，且於偵查中僅供承，當時其本人沒有工作，被告甲○○表示要幫忙其本人找工作，要其本人擔任泓祐公司負
        責人，故其本人才將其本人身分證交給甲○○去租屋簽
        約，並申請開立公司；事後甲○○有給其本人新台幣（
        下同）二萬元；惟甲○○後來並未幫忙其本人找工作，
        事後其本人去公司找甲○○時，公司業已關門，故其本
        人才去海山分局報案，這時始知被騙；惟共同被告丑○○並未提及本案被告曾超城（即辛○○）與同案被告甲○○有何共同涉犯虛設公司行號，申請支票詐財情事，
        此有該被告丑○○之偵查筆錄在卷足憑（90年度偵字第
        3759號偵查卷第61頁背面）。
（二）、共同被告即證人甲○○於警詢、偵查中、本院前審及本
        院審理中均證稱未見過被告曾超城（即辛○○），亦不
        認識該被告辛○○各等語明確在卷（同上偵查卷第87頁
        、第39頁背面；本院91年度訴字第第2291號刑事卷宗第
        205 頁；本院卷第169 頁）。
（三）、證人壬○○於偵查中供稱，是甲○○出面向其本人簽約
        租房子，其本人並不認識辛○○，亦未看過丑○○與辛○○在一起過等語在卷（90年度偵字第3759號偵查卷第
        61頁背面）。又證人壬○○於本院審理時證稱，其本人
        並不認識亦不曾看過被告曾超城（即辛○○）；當時是
        由一名自稱丑○○的人即在庭證人甲○○向其接洽承租
        台北縣新莊市○○街１４９號１樓作為泓祐公司地址；
        當時自稱丑○○之甲○○所交給其本人租金之支票跳票
        後，曾於89年9 月17日有一位男子曾與其本人約在陽信
        銀行新莊分行門口，討論租金支票跳票之事情，該男子
        有和其見過面，交談五分鐘；事後警方曾拿被告辛○○
        之口卡片供其辨認；惟當時其本人僅看過該男子一眼而
        已；其本人並不認識到庭之被告辛○○，也未看過被告
        辛○○；其本人無法確定與其討論租金支票跳票之男子
        即是被告辛○○；至於當時其本人於警詢時為何會在被
        告辛○○之照片旁邊簽名指認，因時間久遠，其本人亦
        記不清楚各等語在卷（本院卷第164 頁至第166 頁）。
        故證人壬○○雖於警詢中指稱「辛○○」就是在89年9
        月17日與其談論跳票之人，並指認被告辛○○之照片與
        口卡片云云（90年度偵字第6845號偵查卷第48頁背面至
        第50頁）；惟其於本院審理時業已明確證稱，當時僅見
        過與其談論支票跳票之男子5 分鐘，僅見過一眼而已，
        其本人並不認識到庭之被告辛○○，也未看過被告辛○○等語，已見前述；由此可見，前開證人壬○○於警詢
        之指述及指認顯有瑕疵而不足採，自難資為被告辛○○
        確犯本件常業詐欺罪之依據。
（四）、證人即己○○於警詢及偵查中亦供稱，其本人原係泓祐
        有限公司負責人，嗣於民國89年9 月間將前開公司以30
        萬元頂讓給自稱丑○○之被告甲○○，並由該自稱丑○○之甲○○去辦理公司銀行支票帳戶過戶手續；事後該
        自稱丑○○之甲○○向廠商叫了很多貨，公司就停止營
        業關門跑掉；嗣經廠商依照地址去找該丑○○者，始知
        係由被告甲○○冒名，而且該被告甲○○所簽發頂讓其
        上揭泓祐有限公司的支票事後亦跳票等語在卷，證人己○○於偵查中並未提及本案被告曾超城（即辛○○）有
        與同案被告甲○○共同涉犯虛設公司行號，申請支票詐
        財情事，此亦有該證人己○○之警詢與偵查筆錄在卷可
        稽（90年度偵字第6845號偵查卷第35頁背面至第37頁背
        面；90年度偵字第3269號偵查卷第29頁背面、第30頁；
        90 年 度偵字第3759號偵查卷第99頁背面、第100 頁）
        。
（五）、證人未○○於89年12月28日警詢中供稱，上開樹林鎮○○路34巷7 號房屋係登記在其配偶午○○○名下，於89
        年9 月10日由持丑○○之身分證影本向其承租，設立泓
        祐商行，經營冷凍食品生意，雙方言明房租幣二萬元，
        押金四萬元之支票係以泓祐有限公司簽發，發票日為89
        年10月31日，惟屆期該支票則已跳票；當時辛○○有在
        前開泓祐商行工作等語（89年度他字第3792號偵查卷第
        72頁至第73頁）；雖證人未○○於警詢中供稱，被告曾
        超城（即辛○○）有在前開泓祐商行工作一節；然而被
        告辛○○有在該泓祐商行工作，僅為事實問題而已；本
        案被告辛○○於偵查中或本院審理時，亦供承其有受僱
        在上開泓祐商行工作，然不能以被告辛○○有在該泓祐
        商行工作，即遽認被告辛○○有與同案被告甲○○、丑
        ○○等人共犯本件常業詐欺罪嫌。何況證人未○○於偵
        查中並未再經檢察官傳喚調查；而其事後已於91年7 月
        23日登記死亡，此有法務部戶役政連結作業系統資料1
        只在卷可稽（本院卷第117 頁），故本院無從再傳喚證
        人未○○查證被告辛○○是否與同案被告甲○○、丑○○等人共犯本件常業詐欺罪犯行；惟依證人未○○於前
        開警詢之供述可知，顯然並無積極確切事證，足認被告
        辛○○涉犯本件共同常業詐欺罪犯行至明。
（六）、證人丁○○於本院審理時證稱，89年間有一自稱「湯阿
        清」者至其公司購買傳真機，而由其公司師傅先至上開
        樹林市○○路34巷7 號「泓祐商行」裝設傳真機，因當
        時未付款，事後由其本人至上開「泓祐商行」收取貨款
        ，而由該「湯阿清」的人拿出一張「湯阿清」之名片，
        並拿一張3 萬8 仟元的支票給其本人，惟該支票事後則
        跳票；當時給其本人該「湯阿清」名片之男子大約五、
        六十歲，其本人當時在該「泓祐商行」並未見到被告曾
        超城（即辛○○）等語在卷（本院卷第161 頁、162 頁
        ）（89年度他字第3611號偵查卷第1 頁至第4 頁，告訴
        人丁○○之告訴狀）。由此可見，並無證據證明被告曾
        超城（即辛○○）確有對於告訴人丁○○詐騙如附表編
        號所示（九）之事實甚明。
（七）、又本件常業詐欺罪之主謀係同案被告甲○○之父李欽隆
        （涉犯本案後業已死亡，業經台灣高等法院於91年7 月
        22日以91年度上易字第1310號判決公訴不受理；本院91
        年度訴字第2291號刑事卷宗第208 頁至第210 頁），因
        李欽隆積欠錢莊許多款項，故同案被告甲○○之父李欽
        隆乃要同案被告甲○○幫忙，要甲○○頂下前開泓祐有
        限公司，以作為詐騙之幌子，故甲○○乃以同案被告丑
        ○○之名義登記為泓祐有限公司負責人，以向廠商詐騙
        貨物轉賣；而同案被告卯○○係同案被告甲○○之父李
        欽隆之朋友，惟甲○○則與同案被告卯○○間並不熟悉
        ，亦不認識被告曾超城（即辛○○）；詐騙如附表所示
        之編號（一）至（十一）所示之十一家公司廠商之貨品
        ，其中一部份已由同案被告甲○○之父李欽隆載走轉賣
        ；另一部份貨物則係在台北縣新店市○○路60巷40號被
        告甲○○住處查獲等情，業據同案被告甲○○於本院前
        審審理其常業詐欺罪一案中供述明確（同上91年度訴字
        第2291號刑事卷宗第205 頁至第206 頁）。又上開同案
        被告甲○○與其父李欽隆與卯○○及丑○○等共四人，
        由同案被告甲○○尋找同案被告丑○○為人頭頂下他人
        公司，並利用同案被告丑○○變更泓祐有限公司負責人
        ，然後再向原來泓祐有限公司在台北國際商業銀行民安
        分行開戶之支票辦理支票存款戶由原負責人己○○之印
        鑑變更為同案被告丑○○；或另行以泓祐有限公司負責
        人丑○○名義另向陽信銀行新莊分行辦理支票存款帳戶
        ；或利用同案被告丑○○名義虛設行號「泓祐商行」；
        嗣由丑○○將申領之支票簿交由甲○○簽發泓祐有限公
        司，負責人為丑○○之上開台北國際商業銀行民安分行
        支票；或以「泓祐商行」為名義，自89年8 月初起至同
        年10 月24 日等達三個月之期間，向如附表編號（一）
        至編號（十一）所示之公司、廠商、個人詐購鍵盤、色
        帶、網路卡、印表機、顯示卡、滑鼠、洗衣機、電視、
        電磁爐、傳真機、影印機、電腦周邊產品等財物，嗣得
        手後或將詐購商品搬離原來租用之新莊市○○街１４９
        號1 樓之泓祐有限公司地址或樹林市○○路３４巷７號
        「泓祐商行」，屆期所簽發之支票則退票，然後將前開
        詐購之商品轉賣得利；且詐騙之地點遍及臺北縣、市，
        故涉犯共同常業詐欺罪，業經本院於民國94年4 月27日
        以91年度訴字第2291號刑事判決，判處同案被告甲○○
        常業詐欺罪有期徒刑二年四月確定，此有上開被告甲○○刑事判決正本在卷足憑（同上91年度訴字第2291號刑
        事卷宗第213 頁至第217 頁；本院卷第146 頁至第150
        頁）。
（八）、公訴人指稱在被告辛○○所駕駛ＪＶ－３５７９號自用
        小客車內，搜得一張「鄉親專業搬家公司」負責人卓必
        達之名片，背面書有（西盛街１４９號、民本街左轉）
        字樣，按上開名片雖於被告辛○○所駕駛ＪＶ－３５７
        ９號自用小客車內搜得，惟該名片並非本案之直接犯罪
        證據，顯與本案並無直接關聯，自難採為被告辛○○犯
        有本案常業詐欺罪之不利證據。又公訴人另以：被告辛○○何以發覺：老闆不常在店內，然所進之貨物，皆由
        老闆載走，且該店只進貨並無銷貨等異常情況後，仍繼
        續受僱？另被告辛○○自陳其受僱係按日計酬的，此顯
        違一般商習一節，認為前開情節可疑，而認被告涉有本
        件常業罪之犯罪嫌疑云云；經查，公訴人認為前開可疑
        之情節，僅是公訴人之推測而已，並非積極直接證據，
        自不得以上開推測作為本案被告辛○○犯罪之證據。
（九）、如附表編號（四）所示之被害人「展諅國際股份有限公
        司」產品業務部業務代表辰○○於警詢中供稱，泓祐有
        限公司皆由自稱丑○○之甲○○向其公司訂貨，並由「
        吳宇豐」及簽一「趙」字的員工簽收貨品，其本人並未
        見過被告辛○○（同上偵查卷第75頁正反面）。又如附
        表編號（一）所示之被害人「廣億實業有限公司」經理
        癸○○、編號（二）所示之被害人「精銳電腦股份有限
        公司」業務專員庚○○、編號（五）所示之被害人「立
        光科技國際股份有限公司」業務員丙○○、編號（六）
        所示之被害人「廣穎科技股份有限公司」業務專員戊○○、編號（七）所示之被害人「聯強國際股份有限公司
        」資深領域經營代表姚智木編號（十）所示之被害人「
        震旦行股份有限公司土城分公司」營業主任巳○○、編
        號（十一）所示之被害人「建達國際股份有限公司」業
        務專員乙○○及被害人胡惠蘭等人分別於警詢中供稱並
        未見過被告辛○○各等語明確（同上偵查卷第100頁背
        面、第91頁背面、第111 頁背面、第119 頁背面、第12
        7 頁背面、第149 頁、第160 頁、第182 頁）；編號（
        三）所示之被害人「耐嘉股份有限公司」台北課課長寅
        ○○並非與「泓祐有限公司」接洽業務，而其原接洽之
        業務陳書恩已於90年2 月3 日離職故無法指認等情，亦
        據該證人寅○○於警詢中證述在卷（同上偵查卷第140
        頁）。
（十）、又本件查獲之警察機關內政部警政署刑事警察局於90年
        2 月14日至被告辛○○所住新竹市○區○○里○鄰○○
        街57號搜索時，並未發現有關涉犯偽造文書、詐欺等之
        相關證物，此有上開刑事警察局90年2 月23日，（九○
        ）刑偵七（2） 字第二六八四三號函附搜索票與搜索扣
        押證明筆錄各在卷足憑（90年度偵字第3759號偵查卷第
        73頁、75頁、77頁）；同上刑事警察局自90年1 月3 日
        起至90年2 月1 日止，對於被告辛○○所有之（03）
        0000000 號電話號碼實施監聽結果，並未發現被告辛○○涉犯有與本件常業詐欺罪有關之明確不法事證，此亦
        有前揭刑事警察局90年2 月23日，（九○）刑偵七（2
        ）字第二六八五九號函附通訊監察結果報告書與譯文表
        等在卷可稽（89年度他字第3792號偵查卷第143 頁至第
        159頁）。
五、綜上調查，本件公訴人所舉之前開證據經本院調查結果，均
    認不足資為被告曾超城（即辛○○）確與其他同案被告甲○○、李欽隆、卯○○及丑○○等人共同涉犯有公訴人所指訴
    之常業詐欺罪犯行，已如上述，足見被告辛○○辯稱其並未
    參與本件共同常業詐欺罪等情應堪採信；此外又查無其他積
    極事證足認被告辛○○確有何犯行，因均不能證明被告犯罪
    ，自應諭知被告曾超城（即辛○○）為無罪之判決。
據上論斷，應依刑事訴訟法第301條第1項，判決如主文。
本件經檢察官張誌洋到庭執行職務。
中　　華　　民　　國　　96　　年　　3 　　月　　30　　日
                  刑事第五庭    審判長法　官 陳坤地
                                      法　官 李麗珠
                                      法　官 許映鈞
上列正本證明與原本無異。
如不服本判決，並應於送達後10日內向本院提出上訴狀。
                                      書記官 林壯隆
中　　華　　民　　國　　96　　年　　4 　　月　　2 　　日
附表：
編號（一）、89年8 月21日起至同年10月23日止，陸續向台北縣
            中和市○○路124 巷5 號「廣億實業有限公司」，
            購買總價達2 萬2 千6 百30元之鍵盤、色帶等產品
            （有出貨單6張為證）。
編號（二）、89年9 月21日起至同年10月24四日止，陸續向台北
            縣板橋市○○路43號4 樓「精銳電腦股份有限公司
            」，購買總價達2 萬5 千3 百58元之網路卡等產品
            （有出貨單5 張為證）。
編號（三）、89年10月3 日起至17日止，陸續向台北縣新莊市○○路752 之號2 樓「耐嘉股份有限公司」，購買價
            達1 萬7 千9 百10元之音箱等產品（有出貨單3 張
            、台北國際商業銀行民安分行000000000
            帳號、票號ＱＣ0000000號、到期日為同年
            10月31日、面額為6 千5 百50元之支票及退票理由
            單各1張為證）。
編號（四）、89年10月11日起至26日止，陸續向台北市○○○路
            1 段39號2 至4 樓「展諅國際股份有限公司」，購
            買總價達6 萬6 千元之印表機、網路卡、顯示卡等
            產品（有統一發票5張、送貨單5張為證）。
編號（五）、89年10月13日起至23日止，陸續向台北市○○○路
            2 段36巷3 號「立光科技國際股份有限公司」，購
            買總價達1 萬6 千5 百15元之滑鼠、色帶、墨水匣
            等產品（有出貨單5 張為證）。
編號（六）、89年10月9 日起至25日止，陸續向台北縣三重市○○路○ 段609 巷16號10樓之10「廣穎科技股份有限
            公司」，購買總價達6 萬9 千9 百57元之滑鼠、螢
            幕、鍵盤等產品（有出貨單5張為證）。
編號（七）、89年10月17日起至24日止，陸續向台北市○○○路
            3 段75號4 樓「聯強國際股份有限公司」，購買總
            價達19萬9千零26元之資訊產品（有付款條件協議
            書、沖帳明細表、送貨單7 張、統一發票1 張為證
            ）。
編號（八）、89年10月23日，在台北縣新莊市○○○路301 號「
            慶聯電器行」，向子○○購買總價2 萬8 千7 百元
            之洗衣機、電視、電磁爐各1部，並簽發台北國際
            商業銀行民安分行000000000帳號、票號
            ＱＣ0000000號、到期日為同年10月26日、
            面額為2 萬8 千7 百元之支票1 張，抵充價款（有
            支票及退票理由單各1份為證）。
編號（九）、89年10月24日，在台北縣樹林市鎮○街133 號，向
            丁○○購買價值3 萬8 千元之傳真機1 部，並簽發
            台北國際商業銀行民安分行000000000帳
            號、票號ＱＣ0000000號、到期日為同年10
            月26日、面額為3 萬8 千元之支票1 張，抵充價款
            （有統一發票、支票及退票理由單、「湯阿清」名
             片各1份為證）。
編號（十）、89年10月24日，在台北縣土城市向「震旦行股份有
            限公司土城分公司」，購買價達12萬5 千元之影印
            機1 台（有出貨單1 張、台北國際商業銀行民安分
            行000000000帳號、票號ＱＣ00000
            00號、到期日為同年10月30日、面額為12萬5 千
            元之支票及退票理由單1張為證）。
編號（十一）、89年8 月初旬起至同年9 月7 日，在台北縣新店
              市○○路6 之2 號3 樓Ｂ棟向「建達國際股份有
              限公司」，購買價達31萬3 千8 百37元之電腦周
              邊產品（有送貨單13張、台北國際商業銀行民安
              分行000000000帳號、票號ＱＣ000
              0000號、到期日為同年10月25日、面額為31
              萬3 千8 百37元之支票及退票理由單各1 張為證
              ）。
